【裁判字號】    95,上訴,1560
【裁判日期】    951011
【裁判案由】    違反槍砲彈藥刀械管制條例
【裁判全文】
臺灣高等法院高雄分院刑事判決        95年度上訴字第1560號
上  訴  人  臺灣高雄地方法院檢察署檢察官
被      告  乙○○
指定辯護人  本院公設辯護人  甲○○
上列上訴人因被告違反槍砲彈藥刀械管制條例案件，不服臺灣高
雄地方法院95年度訴字第972 號中華民國95年6 月29日第一審判
決（起訴案號：臺灣高雄地方法院檢察署95年度偵字第3541號）
，提起上訴，本院判決如下：
     主  文
原判決撤銷。
乙○○未經許可，持有可發射子彈具有殺傷力之改造手槍，處有
期徒刑壹年肆月，併科罰金新臺幣壹拾萬元，罰金如易服勞役，
以新臺幣壹仟元折算壹日。緩刑年，緩刑期內付保護管束。
扣案之仿BERETTA 廠92FS型半自動手槍製造之槍枝更換土造金屬
滑套、槍機及槍管而成之改造手槍壹支（槍枝管制編號：000000
0000號）、具有殺傷力口徑9㎜之制式子彈貳顆，均沒收。
     事  實
一、乙○○明知可發射子彈具有殺傷力之改造手槍及具有殺傷力
    之制式子彈，均屬槍砲彈藥刀械管制條例列管之槍砲、子彈
    ，未經許可不得持有。詎其於民國（下同）91年7 月中旬某
    日，在高雄市左營區○○○路附近之「北極殿」廟宇，以新
    台幣（下同）7 萬元之價格，向不詳真實姓名年籍綽號「金
    龜」之成年男子購買可發射子彈具有殺傷力之仿BERETTA 廠
    92FS型半自動手槍製造之槍枝更換土造金屬滑套、槍機及槍
    管而成之改造手槍1 支（槍枝管制編號：0000000000號）、
    具有殺傷力口徑9㎜之制式子彈3顆而持有之，並將之藏放於
    高雄市○○路某大都會網咖之置物箱內。嗣乙○○於95年1
    月7 日21時45分許，持上開槍、彈徒步行經高雄市苓雅區○
    ○○路與仁義街口，見陌生人在場而邊走邊閃避，為警察覺
    有異而準備上前盤查之時，乙○○隨即轉身往高雄市○○○
    路41巷內奔跑，員警遂自後追逐。乙○○跑約200 公尺至高
    雄市苓雅區○○○路41巷口前停步，並於員警尚不知其持有
    上開槍、彈之犯罪前，主動取出分別置放於其左腰、右褲袋
    內之上開改造手槍1 支、制式子彈3 顆向員警報繳，員警因
    而查扣上開槍、彈。
二、案經高雄市政府警察局移請臺灣高雄地方法院檢察署檢察官
    偵查後起訴。
     理  由
壹、程序方面
    按被告以外之人於審判外之言詞或書面陳述，除法律有規定
    者外，不得作為證據；又被告以外之人於審判外之陳述，雖
    不符刑事訴訟法第159 條之1 至第159 條之4 之規定，而經
    當事人於審判程序同意作為證據，法院審酌該言詞陳述或書
    面陳述作成時之情況，認為適當者，亦得為證據；另當事人
    、代理人或辯護人於法院調查證據時，知有第159 條第1 項
    不得為證據之情形，而未於言詞辯論終結前聲明異議者，視
    為有前項之同意，刑事訴訟法第159 條第1 項、第159 條之
    5 分別定有明文。本件檢察官、辯護人及被告於本院審判程
    序時，就原審判決所引用各項證據（含傳聞證據、非傳聞證
    據及符合法定傳聞法則例外之證據）之證據能力均明示同意
    有證據能力（見本院卷第23頁），且於本院言詞辯論終結前
    ，檢察官、辯護人及被告對於卷附具有傳聞證據性質之證據
    ，既均已知其情，均未聲明異議，本院認該具有傳聞證據性
    質之證據，並無任何違法取證之不適當情形，以之作為證據
    使用係屬適當，自得採為認定被告犯罪事實之證據。
貳、實體方面
一、上揭事實，業據被告乙○○於警詢、檢察官偵訊中、原審及
    本院審理時供承不諱，復有查獲現場圖、扣案槍彈之照片4
    張在卷（見95偵3541號卷第27頁）足憑，並有上揭改造手槍
    1 支、制式子彈3 顆扣案足資佐證。而扣案之改造手槍及制
    式子彈經送內政部警政署刑事警察局鑑驗結果，認為：(一)送
    鑑仿貝瑞塔92手槍1 支（槍枝管制編號0000000000號），認
    係由仿BERETTA 廠92FS型半自動手槍製造之金屬玩具手槍換
    裝土造金屬滑套、槍機及槍管而成之改造手槍，機械性能良
    好，可擊發適用之子彈，認具殺傷力；(二)送鑑制式子彈3 顆
    （試射1 顆），認均係口徑9mm 之制式子彈，認均具殺傷力
    等情，有內政部警政署刑事警察局95年2 月17日刑鑑字第09
    50011358號槍彈鑑定書1 份在卷（見95偵3541號卷第53頁至
    第56頁）可稽。被告之上開自白核與事實相符，自堪採為認
    定事實之依據。本件事證明確，被告犯行應堪認定。
二、核被告所為，係犯槍砲彈藥刀械管制條例第8 條第4 項之未
    經許可持有其他可發射子彈具有殺傷力之改造手槍罪，及槍
    砲彈藥刀械管制條例第12條第4 項之未經許可持有子彈罪。
    被告所犯上揭2 罪，係一行為觸犯數罪名，為想像競合犯，
    應從一重之未經許可持有可發射子彈具有殺傷力之改造手槍
    罪處斷。又被告持有改造手槍之期間係自91年7 月中旬某日
    起至95年1 月7 日21時45分許止，其間槍砲彈藥刀械管制條
    例雖曾於94年1 月26日經總統公布修正，於94年1 月28日生
    效，然因被告持有改造手槍係犯罪行為之繼續，應適用行為
    終了時之法律，並不發生刑法第2 條第1 項所謂行為後之法
    律有變更之問題。再被告係於員警吳正國執行防搶勤務時，
    發現被告與另一不詳姓名之人而向前盤查時，被告旋即逃跑
    ，吳正國隨後緊追，至高雄市○○○路41巷口時，被告停下
    後，主動說身上有槍，而取出上開槍、彈放在地上，在追捕
    被告過程中，並沒有發現被告身上有攜帶違禁品，且被告說
    身上以槍時，並無恐嚇之語氣，亦無攻擊之意等情，亦經證
    人吳正國於本院審理時到庭結證甚詳（見本院卷第36、37頁
    ）。顯見本件被告確係於警員吳正國尚未知悉其上揭未經許
    可持有可發射子彈具有殺傷力之改造手槍、未經許可持有子
    彈之犯行前，主動向員警吳正國報繳上開改造手槍1 支、制
    式子彈3 顆而由員警吳正國查扣上開槍、彈無訛，自應依槍
    砲彈藥刀械管制條例第18條第1 項之規定，減輕其刑。
三、原審認被告罪證明確，予以論罪科刑，固非無見：惟被告行
    為時，刑法第42條第2 項前段規定：「易服勞役以1 元以上
    3 元以下折算一日。」，其易服勞役之折算標準，業據修正
    前罰金罰鍰提高標準條例第2 條前段規定，就其原定數額提
    高為100 倍折算1 日，則本件被告行為時之易服勞役折算標
    準，應以銀元300 元折算1 日，即新台幣900 元折算1 日。
    惟95年7 月1 日修正公布施行之刑法第42條第3 項前段規定
    ：「易服勞役以新台幣1,000 元、2,000 元或3,000 元折算
    1 日」。比較修正前後之易服勞役折算標準，以修正後之規
    定，較有利於受刑人，則應依刑法第2 條第1 項後段規定，
    適用修正後之刑法第42條第3 項前段規定，定其折算標準。
    原審未及比較適用，尚有未洽。檢察官上訴意旨以被告疑未
    構成自首並報繳槍、彈，及原審量刑過輕，指摘原判決不當
    ，雖無理由，惟原判決既有上開可議之處，即屬無可維持，
    本院自應將原判決撤銷改判。審酌被告未經許可持有上開改
    造手槍及制式子彈，潛在危害社會治安甚鉅，惟念其並未持
    以犯罪，惡性尚非嚴重，且犯罪後坦承犯行，態度良好等一
    切情狀，量處如主文第2 項所示之刑，並就罰金部分諭知如
    如易服勞役，以新臺幣1,000 元折算1 日之標準。又被告前
    未曾因故意犯罪而受有期徒刑以上刑之宣告，有臺灣高等法
    院被告前案紀錄表1 份在卷可按，被告主動報繳槍、彈，已
    有悔意，再經本件偵、審程序及科刑宣告之教訓，當知警惕
    ，信無再犯之虞，本院認上開所宣告之刑以暫不執行為適當
    ，爰併諭知緩刑3 年，以啟自新。再被告年僅21歲，有其年
    籍資料可按，年輕識淺，判斷是非能力未臻成熟，仍有交付
    專人施以教育、輔導，以提昇判斷是非能力，俾免再誤入岐
    途之必要，爰併為緩刑期內交付保護管束之諭知。扣案之仿
    BERETTA 廠92FS型半自動手槍製造之金屬玩具手槍換裝土造
    金屬華套、槍機及槍管而成之改造手槍1 支（槍枝管制編號
    ：0000000000號）、具有殺傷力口徑9㎜之制式子彈2顆，具
    有殺傷力，係屬違禁物，均應依刑法第38條第1 項第1 款規
    定宣告沒收。至被告持有之其他制式子彈1 顆，業經鑑定時
    擊發，已無殺傷力，非屬違禁物，爰不予宣告沒收，併予敘
    明。
據上論斷，應依刑事訴訟法第369 條第1 項前段、第364 條、第
299 條第1 項前段，槍砲彈藥刀械管制條例第8 條第4 項、第12
條第4 項、第18條第1 項，刑法第11條前段、第2 條第1 項、第
55條、第42條第3 項、第74條第1 項第1 款、第93條第1 項、第
38條第1 項第1 款，判決如主文。
本案經檢察官許月雲到庭執行職務。
中    華    民    國    95    年    10    月    11    日
                  刑事第四庭    審判長法官  蕭權閔
                                      法官  陳吉雄
                                      法官  林水城
以上正本證明與原本無異。
如不服本判決應於收受本判決後10日內向本院提出上訴書狀，其
未敘述上訴理由者，並得於提起上訴後10日內向本院補提理由書
狀（均須按他造當事人之人數附繕本）「切勿逕送上級法院」。
中    華    民    國    95    年    10    月    11    日
                                    書記官  吳新貞
附錄本判決論罪科刑法條：
槍砲彈藥刀械管制條例第8條第4項
未經許可，持有、寄藏或意圖販賣而陳列第1 項所列槍枝者，處
3 年以上10 年以下有期徒刑，併科新臺幣700 萬元以下罰金。
槍砲彈藥刀械管制條例第12條第4項
未經許可，持有、寄藏或意圖販賣而陳列子彈者，處5 年以下有
期徒刑，併科新台幣300 萬元以下罰金。


司法院資訊處製作；財團法人民間司法改革基金會備份。
